臺灣基隆地方法院刑事判決　　　　　　　 93年度訴字第908號
公　訴　人　臺灣基隆地方法院檢察署檢察官
被　　　告　甲○○　男　28歲.
上列被告因毒品危害防制條例案件，經檢察官提起公訴（93年度
毒偵字第2460號），本院合議庭裁定由受命法官獨任進行簡式審
判程序，判決如下：
    主  文
甲○○連續施用第一級毒品，累犯，處有期徒刑捌月，扣案之第
一級毒品海洛因殘渣袋壹只沒收銷燬，另扣案之分裝袋壹只、吸
管壹支、注射針筒壹支及包裝袋壹只均沒收；又連續施用第二級
毒品，累犯，處有期徒刑捌月。扣案之吸管壹支沒收。應執行有
期徒刑壹年貳月，扣案之第一級毒品海洛因殘渣袋壹只沒收銷燬
，另扣案之分裝袋壹只、吸管共貳支、注射針筒壹支及包裝袋壹
只均沒收。
    理  由
一、犯罪事實：
    甲○○前2 次因施用毒品案件，經本院裁定送觀察、勒戒後
    ，認無繼續施用毒品之傾向，由臺灣基隆地方法院檢察署檢
    察官為不起訴處分確定。再因施用毒品為本院裁定送強制戒
    治，並經檢察官起訴後，為本院判處有期徒刑4 月確定。強
    制戒治部分，於89年12月17日執行完畢；有期徒刑4 月部分
    ，則於90年4 月17日執行完畢（檢察官誤為90年4 月18日）
    。詎甲○○仍不知悔改，復基於施用第1 級毒品海洛因之概
    括犯意，自93年初某日起至93年12月6 日止，在基隆市○○
    路204 號之2
    粉末稀釋溶液於注射針筒，再注射於血管內之方式，連續多
    次施用第1 級毒品海洛因；並另行基於施用第2 級毒品安非
    他命之概括犯意，自90年6 月間某日起，至93年12月6 日止
    ，亦在上開住處，以將安非他命結晶放在錫箔紙上或燈泡內
    ，再點火燒烤成煙後吸食之方式，連續施用第2 級毒品安非
    他命多次施用之頻率不定。嗣於93年12月8 日12時45分許，
    經警在上址搜索查獲，並扣得第1 級毒品海洛因殘渣袋1 只
    ，及其所有，供施用第1 級毒品海洛因所用之分裝袋1 只、
    吸管1 支、注射針筒1 支、包裝袋1 只，其所有供施用第2
    級毒品安非他命所用之吸管1 支。
二、認定事實所依據之證據及理由：
　　(一)被告自白：被告甲○○於本院審理中自白其於前述時、地
      施用第1 、2 級毒品之犯行，核與下列事證相符，應堪採
      為證據。
    (二)尿液檢驗結果：
      基隆市衛生局基衛檢字第0930018470號檢驗成績書，被告
      尿液呈海洛因代謝物嗎啡之陽性反應及甲基安非他命陽性
      反應。
    (三)扣案物證：如主文所示之物扣案可佐。
    (四)被告前2 次因施用毒品案件，經依本院裁定送勒戒處所觀
      察、勒戒後，認無繼續施用毒品之傾向，由臺灣基隆地方
      法院檢察署檢察官為不起訴處分確定。被告復因施用毒品
      案件，經依本院裁定強制戒治，於89年12月17日執畢，有
      不起訴處分書2紙及被告全國前案紀錄表在卷可按。
三、論罪及科刑之理由：
    (一)查海洛因、安非他命分別係毒品危害防制條例第2 條第2
      項第1 、2 款所定之第1 、2 級毒品。核被告所為，係犯
      毒品危害防制條例第10條第1 項之施用第1 級毒品罪及同
      條例第10條第2 項之施用第2 級毒品罪。又被告施用第1
      、2 級毒品前後，分別持有第1 、2 級毒品海洛因、安非
      他命之低度行為，應為其施用第1 、2 級毒品之高度行為
      所吸收，不另論罪。
    (二)被告先後多次施用第1 級毒品、第2 級毒品之犯行，各時
      間緊接，所犯係構成要件相同之罪名，顯係基於概括犯意
      反覆為之，為連續犯，應分別依刑法第56條之規定，各論
      以1 罪，並均依法加重其刑。公訴意旨雖未就被告於93年
      11月底起至同年12月6 日止，施用第1 級、第2 級毒品之
      犯行部分提起公訴，惟被告所為該部分行為，既與前述經
      論罪科刑部分具有連續犯之裁判上1 罪關係，自為起訴效
      力所及，本院應併予審究，附此敘明。
    (三)被告有如事實欄所載犯罪科刑及執畢情形，亦有上述前案
      紀錄表附卷可稽，其於執畢後5 年內再犯本件法定刑為有
      期徒刑以上之刑之罪，為累犯，應就所犯上開2 罪，各遞
      加重其刑。
    (四)被告所犯上開施用第1 級毒品罪及施用第2 級毒品罪2 罪
      間，行為不同，罪名有異，犯意各別，應予分論併罰之。
    (五)本院審酌海洛因、安非他命毒品對於人體會產生成癮性、
      依賴性，係足以危害個人健康及社會安全之管制藥物，被
      告經過執行觀察、勒戒及強制戒治，猶不知戒除濫行施用
      毒品惡習，再犯本件施用毒品罪，深陷毒坑無法自拔，及
      其犯罪之自我麻醉動機、犯罪之手段、所生自我戕害結果
      及犯罪後坦承犯行之態度等一切情狀，就所犯2 罪分別量
      處如主文所示之刑，並定其應執行刑，以示懲儆。
    (六)扣案之第1 級毒品海洛因殘渣袋1 只（該袋子與海洛因殘
      渣無從分離），應依毒品危害防制條例第18條第1 項前段
      之規定沒收銷燬之。另扣案供施用第1 級毒品海洛因所用
      之分裝袋1 只、吸管1 支、注射針筒1 支、包裝袋1 只，
      及供施用第2 級毒品安非他命所用之吸管1 支，均為被告
      所有，業據其自承在卷，依刑法第38條第1 項第2 款之規
      定沒收。至檢察官所指扣得之白粉即第1 級毒品海洛因1
      包（毛重0.3 公克），經送請法務部調查局鑑定，並未發
      現含法定毒品成分，有該局鑑定通知書存卷可按，自無庸
      宣告沒收銷燬，合併敘明。
四、適用之法律依據：
    刑事訴訟法第273 條之1 第1 項、第299 條第1 項前段，毒
    品危害防制條例第10條第1 項、第2 項、第18條第1 項前段
    、刑法第11條、第56條、第47條、第51條第5 款、第38條第
    1項第2款。
本案經檢察官樊家妍到庭執行職務。
中　　華　　民　　國　　94　　年　　2 　　月　　16　　日
                  刑事第一庭法    官  邱志平
以上正本證明與原本無異。
對於本件判決如有不服，應於收受送達後10日內，向本院提出上
訴書狀，上訴於臺灣高等法院，並按他造當事人之人數附具繕本
。
中　　華　　民　　國　　94　　年　　2 　　月　　5 　　日
                            書 記 官  彭淑芳
附錄論罪科刑法條：
毒品危害防制條例第10條：
施用第 1 級毒品者，處6月以上5年以下有期徒刑。
施用第 2 級毒品者，處3年以下有期徒刑。
毒品危害防制條例第18條第1項前段：
查獲之第1 、2 級毒品及專供製造或施用第1 、2 級毒品之器具
，不問屬於犯人與否，均沒收銷燬之。
